【裁判字號】    89,交易,625
【裁判日期】    891227
【裁判案由】    過失致死等
【裁判全文】
臺灣臺中地方法院刑事判決                        八十九年度交易字第六二五號
    公  訴  人  臺灣台中地方法院檢察署檢察官
    被      告  乙○○
右列被告因過失致死案件，經檢察官提起公訴 (八十九年度偵字第一六六四四號)，
本院判決如左：
    主  文
乙○○服用酒類，不能安全駕駛動力交通工具而駕駛，處有期徒刑伍月；又因過失致
人於死，處有期徒刑捌月。應執行有期徒刑壹年。緩刑年。
    事  實
一、乙○○於民國八十九年八月二日晚上九時許，在台中縣豐原市○○路朋友住處飲
    用酒類飲料啤酒三瓶後，已因飲酒致注意力不集中而達不能安全駕駛動力交通工
    具之程度，竟仍駕駛車號Ｙ二—六０八一號自用小客車，沿台中市○○區○○路
    二段由台中港路往市政路方向行駛，於同年月三日凌晨一時三十分許，途經台中
    市○○路○段與朝馬二街無號誌交岔路口時，原應注意汽車行駛時，駕駛人應注
    意車前狀況，隨時採取必要安全措施，且汽車行經無號誌之交岔路口，應減速慢
    行，作隨時停車之準備。而依當時情形，天候晴朗，視距良好無障礙物，又無不
    能注意之情事，竟疏於注意，未留意前方及交岔路口附近車輛之動態，且未減速
    而猶以時速四、五十公里速度，貿然行經該路口，適同一時、地，有林敬棠騎乘
    車牌號碼ＳＶＫ─四七七號輕機車，後載一拖板車，已由台中市○○○街左轉入
    黎明路二段後，沿黎明路二段往市○路○市○路方向行駛於乙○○前方，詎乙○
    ○因酒後駕車且車速過快，嗣發現林敬棠後，已反應不及而從後擦撞拖板車左後
    方，林敬棠因而倒地受有頭部外傷、全身多處骨折、挫傷、撕裂傷等傷害，並因
    顱內出血、下肢骨折當場死亡。乙○○於肇事後，即請路人報警，並向警陳述駕
    車過失肇事之經過，自首而接受裁判。又警方據報前來處理，發現乙○○有飲酒
    情況，而對乙○○施以酒精濃度測試，其吐氣所含酒精濃度為每公升零點五七毫
    克。
二、案經台中市警察局第四分局報請台灣台中地方法院檢察署檢察官相驗後自動檢舉
    偵查起訴。
    理  由
一、訊據被告乙○○對於右揭時、地酒後駕車肇事，並致被害人林敬棠死亡之事實坦
    承不諱，業據證人甲○○警員到庭證稱明確，復有道路交通事故調查報告表、酒
    精濃度測試紀錄表、舉發違反道路交通管理事件通知單各乙份及現場照片十二幀
    附卷可稽。另本件車禍被害人林敬棠因此受傷死亡，亦經本檢察官督同檢驗員相
    驗屬實，製有相驗筆錄、相驗屍體證明書、驗斷書在卷可憑。按汽車行駛時，駕
    駛人應注意車前狀況，隨時採取必要安全措施。又汽車行經無號誌之交岔路口，
    應減速慢行，作隨時停車之準備。汽車駕駛人飲酒後其吐氣所含酒精成份超過每
    公升○‧二五毫克以上者，不得駕車。道路交通安全規則第九十四條第三項、第
    九十三條第一項第四款、第一百十四條第二款分別定有明文。被告駕車自應注意
    上述道路交通安全規定，而依卷附道路交通事故調查表所載：本件肇事路對為市
    區道路時速限制為四十公里，且肇事當時天候晴，夜間有照明。路面乾燥、無缺
    陷、無障礙物、視距良好等一切情狀，並無不能注意之情事，被告應注意能注意
    而疏未注意，猶酒後駕車且疏未注意車前狀況，隨時採取必要安全措施，以致肇
    事致人死亡，被告顯有過失。且被告之過失行為與被害人之死亡間，具有相當因
    果關係。從而，被告事證明確，犯行洵堪認定。
二、核被告所為，係犯刑法第一百八十五條之三酒後駕車公共危險罪、第二百七十六
    條第一項之過失致死罪。其所犯上開二罪間，犯意各別，行為互異，為數罪，應
    分論併罰。被告酒醉駕車，因而致被害人死亡，應法應負刑事責任，應依道路交
    通管理處罰條例第八十六條第一項規定，加重其刑至二分之一。被告於肇事後，
    有偵查犯罪職權之機關尚未發覺犯罪前，即主動請路人報案，就所犯過失傷害犯
    行部分，自首而接受裁判，業據被告陳明在卷，並經證人莊文瑞警員到庭證稱明
    確，應依法減輕其刑。爰審酌被告酒後駕車復未注意車前狀況致肇事之過失程度
    ，被害人因本件車禍死亡所生之危害，被告已與被害人家屬達成和解（參卷附台
    中縣神岡鄉調解委員會調解書），及坦承犯行不諱態度良好等一切情狀，量處如
    主文所示之刑，並定其應執行刑。末查，被告前未曾受有期徒刑以上刑之宣告，
    有台灣台中地方法院檢察署刑案資料查註紀錄表及台灣高等法院被告全國前案紀
    錄表各一份附卷可按，被告犯後坦承犯行，深具悔意，且已與被害人家屬和解賠
    償損害，經此刑之宣告後，應知戒慎而無再犯之虞，本院因認其所宣告之刑以暫
    不執行為適當，併予宣告緩刑三年，用啟自新。
據上論斷，應依刑事訴法第二百九十九條第一項前段，刑法第一百八十五條之三、第
二百七十六條第一項、第六十二條前段、第五十一條第五款、第七十四條第一款，道
路交通管理處罰條例第八十六條第一項，罰金罰鍰提高標準條例第一條前段，判決如
主文。
中      華      民      國    八十九    年    十二    月    二十七    日
                                  台灣台中地方法院交通法庭
                                      法  官  陳淑芳
右正本證明與原本無異。
如不服本判決，應於送達後十日內，向本院提出上訴狀(須附繕本)。
                                      書記官
中      華      民      國    八十九    年    十二    月     三十     日
附錄法條：
刑法第一百八十五條之三
服用毒品、麻醉藥品、酒類或其他相類之物，不能安全駕駛動力交通工具而駕駛者，
處一年以下有期徒刑、拘役或三萬元以下罰金。
第二百七十六條第一項
因過失致人於死者，處二年以下有期徒刑、拘役或二千元以下罰金。


司法院資訊處製作；財團法人民間司法改革基金會備份。
